【裁判字號】    97,重訴,436
【裁判日期】    980422
【裁判案由】    給付貨款
【裁判全文】
臺灣板橋地方法院民事判決             97年度重訴字第436號
原      告  軒勤實業有限公司
法定代理人  乙○○
訴訟代理人  劉光傑律師
複代理人    甲○○
被      告  暉暘電子工業股份有限公司
法定代理人即破產管理人
            范綱祥律師
上列當事人間給付貨款事件，本院判決如下：
    主          文
原告之訴及假執行之聲請均駁回。
訴訟費用由原告負擔。
    事 實 及 理 由
一、原告起訴主張略以：被告暉暘電子工業股份有限公司（以下
    稱暉暘公司）分別於民國97年4 月、5 月、6 月、7 月向原
    告訂購價值新臺幣（下同）3,330,220 元、171,289 元、73
    ,241.9元、2,332,377.5 元之電子零件產品各一批，原告均
    按期交貨。詎被告嗣後竟藉詞拖延給付，被告所簽發之支票
    ，經提示後，亦未獲附款，爰依買賣法律關係提起本件訴訟
    等語。並聲明：被告應給付原告新臺幣6,995,466 元，及自
    起訴狀繕本送達翌日起至清償日止，按年利率5%計算之利息
    並陳明原告願供擔保以代釋明，請准宣告假執行等語。
二、按破產債權，非依破產程序，不得行使，破產法第99條定有
    明文。次按「破產債權非依破產程序，不得行使，破產法第
    九十九條定有明文。是破產債權之範圍，如何申報，何時依
    何種方法、順序及比例就破產財團之財產而為分配，悉依破
    產法規定之程序為之，俾各破產債權人獲得平等之清償，以
    實現債務人之財產為全體債權人債權總擔保之原則，該破產
    債權人應祇可依破產程序行使其債權以受清償，殊無再另以
    訴訟方法或其他非訟程序行使其權利之餘地。」（最高法院
    91年台抗字第457 號裁判要旨參照）。「破產債權，非依破
    產程序不得行使，為破產法第九十九條所明定，至對於破產
    債權之加入或其數額有爭議者，依同法第一百二十五條第二
    項之規定，應由法院裁定之。故破產債權人在破產程序中，
    不能提起訴訟以求償其債權。即令有訴訟在進行中，而宣告
    破產者，其訴訟程序亦當然停止（參看民事訴訟法第一百七
    十四條）。在訴訟程序當然停止期間，法院及當事人不得為
    關於本案之訴訟行為。」（最高法院71年台上字第4432號判
    決要旨參照），故破產債權人對於破產人行使債權，應依照
    破產程序行使，不得自行以訴訟或非訟程序行使債權。
三、經查，本件被告暉暘電子工業股份有限公司已於98年2 月16
    日經本院以97年度破字第75號裁定宣告破產，有該裁定在卷
    可稽，揆諸前開說明，原告自應循破產程序行使其債權，殊
    無再另以訴訟方法或其他非訟程序行使其權利之餘地，原告
    提起本訴行使權利，難認有權利保護之必要，揆諸上揭說明
    ，原告之訴顯無理由，爰不經言詞辯論，逕予判決駁回原告
    之訴。原告假執行之聲請，因訴之駁回而失所附麗，應併予
    駁回。又被告既已經宣告破產，故逕將其法定代理人改列為
    破產管理人，附此敘明。
四、依民事訴訟法第78條判決如主文。
中    華    民    國    98    年    4     月    22    日
                  民事第一庭  法  官  許瑞東
以上正本係照原本作成。
如對本判決上訴，須於判決送達後20日內向本院提出上訴狀。
中    華    民    國    98    年    4     月    22    日
                              書記官  賴玉芬


司法院資訊處製作；財團法人民間司法改革基金會備份。
